【裁判字號】    95,訴,520
【裁判日期】    950511
【裁判案由】    毒品危害防制條例
【裁判全文】
臺灣桃園地方法院刑事判決               95年度訴字第520號
公  訴  人  台灣桃園地方法院檢察署檢察官
被      告  甲○○
上列被告因毒品危害防制條例案件，經檢察官提起公訴（94年度
毒偵字第6637號）及移送併辦（台灣高雄地方法院檢察署95年度
毒偵字第424 號、第788 號），本院裁定改依簡式審判程序，判
決如下：
    主  文
甲○○連續施用第一級毒品，處有期徒刑柒月；扣案之第一級毒
品海洛因包（其中壹包淨重貳點公克，空包裝重零點伍貳
公克；另貳包合計淨重壹點肆貳公克，空包裝重零點伍壹公克）
沒收銷燬之。
    事  實
一、甲○○前因肅清煙毒條例案件，經台灣高雄地方法院以86年
    度訴字第24號判處有期徒刑3 年8 月確定，於民國86年10月
    17日入監執行，於88年2 月10日假釋出監，於89年8 月16假
    釋期滿，未經撤銷假釋，其未執行之行，以已執行論（未構
    成累犯）；另因施用毒品案件，經台灣高雄地方法院以91年
    度毒聲字第3380號裁定觀察勒戒，於91年11月10日入觀察勒
    戒所執行，後因有繼續施用毒品之傾向，經台灣高雄地方法
    院於91年11月8 日以92年度毒聲字第7280號裁定令入戒治處
    所施以強制戒治，於91年11月20日接續執行強制戒治，由台
    灣高雄地方法院檢察署檢察官再聲請台灣高雄地方法院於92
    年4 月8 日以92年度毒聲字第2123號裁定停止強制戒治，所
    餘期間付保護管束，並於92年4 月28日出戒治處所而釋放，
    後經撤銷保護管束，於93年7 月16日再入戒治所執行強制戒
    治，於94年1 月7 日執行完畢，並經台灣高雄地方法院檢察
    署檢察官於94年1 月27日以94年度戒毒偵字第40號為不起訴
    處分確定。猶仍不知悔改，於強制戒治執行完畢釋放後5 年
    內，基於施用第一級毒品海洛因之概括犯意，自94年9 月某
    日起至同年12月15日止，在桃園縣龜山鄉華國新村1 號之「
    山鶯賓館」303 室內及其位於高雄市○鎮區○○里○○路
    635 巷39號住處等地，以將海洛因加水再以注射針筒施打或
    以將海洛因摻入香菸後燃燒吸食方式，連續施用第一級毒品
    海洛因多次，嗣分別：(一)於94年10月17日21時許，在桃園縣
    龜山鄉華國新村1 號之「山鶯賓館」303 室內為警查獲，並
    各扣得第一級毒品海洛因1 包（淨重2.33公克，空包裝重0.
    52公克）；(二)於94年12月8 日19時20分許經高雄市政府警察
    局前鎮分局通知甲○○至分局採尿化驗；(三)於94年12月15日
    15時40分許，在高雄市○鎮區○○路與賢明路口為警查獲，
    並扣得第一級毒品海洛因2 包（合計淨重1.42公克，空包裝
    重0.51公克），而知悉上情。
二、案經桃園縣政府警察局龜山分局報請台灣桃園地方法院檢察
    署檢察官偵查起訴暨高雄市政府警察局、高雄市政府警察局
    前鎮分局報請台灣高雄地方法院檢察署檢察官偵查後移送併
    案審理。
    理  由
一、本件被告甲○○所犯係死刑、無期徒刑、最輕本刑為3 年以
    上有期徒刑以外之罪，其於準備程序中就被訴事實為有罪之
    陳述，經法官告知簡式審判程序之旨，並聽取公訴人、被告
    之意見後，依刑事訴訟法第273 條之1 第1 項規定，經本院
    合議庭裁定，由受命法官獨任進行簡式審判程序，並為審理
    判決，合先敘明。
二、上開犯罪事實，業經被告於本院審理中坦承不諱，被告為警
    於上述一(一)時地查獲，採驗尿液送鑑定結果，確呈嗎啡（施
    用毒品海洛因代謝物為嗎啡）、可待因類陽性反應，有桃園
    縣政府警察局龜山分局尿液對照表、台灣尖端先進生技醫藥
    股份有限公司濫用藥物檢驗報告各1 份附卷可稽（見94年毒
    偵字第6637號卷第20頁、第33頁）；被告為警於上述一(二)時
    地查獲採驗尿液送鑑定結果，確呈嗎啡、可待因、安非他命
    、甲基安非他命類陽性反應（另涉施用第二級毒品案件部分
    ，由台灣高雄地方法院另案審理中），有列管毒品人口尿液
    檢體採集送驗紀錄表、長榮大學確認報告各1 份附卷可稽（
    見高雄市政府警察局前鎮分局刑案偵查卷宗）；被告為警於
    上述一(三)時地查獲採驗尿液送鑑定結果，確呈嗎啡、甲基安
    非他命類陽性反應，有保安警察大隊刑案移送專責組偵辦毒
    品危害防制條例嫌疑人尿液採證代碼表、高雄市立凱旋醫院
    濫用藥物尿液檢驗報告各1 份附卷可稽（見95年度毒偵字第
    424 號卷第28頁、第29頁）。於上述一(一)時地現場查獲不明
    白粉1 包經送鑑定結果，係為第一級第6 項毒品海洛因（淨
    重2.33公克，空包裝重0.52公克），有法務部調查局94年12
    月23日調科壹字第080010354 號鑑定通知書附卷可憑（見94
    年毒偵字第6637號卷第35頁）；於上述一(三)時地現場查獲不
    明白粉2 包經送鑑定結果，係為第一級第6 項毒品海洛因（
    合計淨重1.42公克，空包裝重0.51公克），有法務部調查局
    95年2 月24日調科壹字第220022353 號鑑定通知書附卷可憑
    （見95年毒偵字第424 號卷第40頁）。足見上揭事實，除被
    告不利於己自白外，並有上述補強證據足佐，堪認被告自白
    與事實相符，應可採為論罪科刑之依據。又被告前因施用毒
    品案件，經台灣高雄地方法院以91年度毒聲字第3380號裁定
    觀察勒戒，於91年11月10日入觀察勒戒所執行，後因有繼續
    施用毒品之傾向，經台灣高雄地方法院於91年11月8 日以92
    年度毒聲字第7280號裁定令入戒治處所施以強制戒治，於91
    年11月20日接續執行強制戒治，由台灣高雄地方法院檢察署
    檢察官再聲請台灣高雄地方法院於92年4 月8 日以92年度毒
    聲字第2123號裁定停止強制戒治，所餘期間付保護管束，並
    於92年4 月28日出戒治處所而釋放，後經撤銷保護管束，於
    93年7 月16日再入戒治所執行強制戒治，於94年1 月7 日執
    行完畢，並經台灣高雄地方法院檢察署檢察官於94年1 月27
    日以94年度戒毒偵字第40號為不起訴處分確定，有台灣桃園
    地方法院檢察署刑案資料查註紀錄表、全國施用毒品案件記
    錄表、受觀察勒戒人毒品及前科紀錄簡列表、台灣高等法院
    被告全國前案紀錄表各1 份在卷為憑，其5 年內再犯本件施
    用第一級毒品之罪，事實已臻明確。綜上所述，足徵被告係
    於5 年內再犯毒品危害防制條例第10條之罪，應予依法論科
    。
三、按海洛因為毒品危害防制條例第2 條第2 項第1 款所管制之
    第一級毒品，屬違禁物。核被告所為，係犯毒品危害防制條
    例第10條第1 項之施用第一級毒品罪。被告施用上揭第一級
    毒品前後持有第一級毒品之低度行為，為其施用毒品之高度
    行為所吸收，不另論罪。再其先後多次施用第一級毒品海洛
    因之行為，犯意相同，時間緊接，所犯為犯罪構成要件相同
    之罪名，顯係基於概括犯意反覆為之，依刑法第56條規定，
    應為連續犯，應以一罪論，並依法加重其刑。公訴意旨雖僅
    敘及被告於94年9 月某日起至94年10月17日止之多次施用第
    一級毒品海洛因犯行，而未敘及被告其餘如事實欄所述之施
    用海洛因犯行，惟公訴人未敘及部分與前開論罪部分，有連
    續犯之裁判上一罪關係，已如上述，該部分亦為起訴效力所
    及，本院自應併予審理，附此敘明。爰審酌被告屢犯不改，
    顯見其意志不堅，缺乏勒戒動機，其施用毒品足以導致精神
    障礙、性格異常，甚至造成生命危險，戕害一己之身體健康
    ，惟其犯後尚能坦承犯行、態度尚稱良好等一切情狀，本院
    認到庭實行公訴之檢察官向本院對被告所為犯行具體求處有
    期徒刑7 月，與被告之犯行相當，爰依公訴檢察官之具體求
    刑，對被告量處如主文所示之刑。另扣案之海洛因3 包（其
    中1 包淨重2.33公克，空包裝重0.52公克；另2 包合計淨重
    1.42公克，空包裝重0.51公克），有法務部調查局鑑定通知
    書2 紙在卷可稽，為本件查獲之第一級毒品，應依毒品危害
    防制條例第18條第1 項前段規定宣告沒收銷燬之；另「本局
    鑑驗毒品秤重主要係以傾倒，必要時亦會輔以刮杓刮取之方
    式，儘可能將原送驗包裝袋內毒品與包裝袋分離後各別秤重
    ，所得之毒品重量稱為『淨重』，包裝袋重量則以『空包裝
    重』稱之，然無論依上述何種方式分離，原送驗包裝袋內均
    仍會有微量毒品成分殘留」等語，此亦有法務部調查局93年
    11月16日調科壹字第09362396550 函附卷可參，是包裝袋與
    海洛因並無法完全析離，應依毒品危害防制條例第18條第1
    項前段併諭知沒收銷燬之。
據上論斷，應依刑事訴訟法第273 條之1 第1 項、第299 條第1
項前段，毒品危害防制條例第10條第1 項、第18條第1 項前段，
刑法第11條、第56條，判決如主文。
本案經檢察官劉承武到庭執行職務。
中    華    民    國    95    年    5     月    11    日
                  刑事第四庭  法  官  張淑華
以上正本證明與原本無異。
如不服本判決，應於送達後10日內，向本院提出上訴狀。
                              書記官  郭中明
中    華    民    國    95    年    5     月    11    日
附錄論罪科刑法條
毒品危害防制條例第10條
施用第一級毒品者，處 6 月以上 5 年以下有期徒刑。
施用第二級毒品者，處 3 年以下有期徒刑。


司法院資訊處製作；財團法人民間司法改革基金會備份。
